臺灣臺南地方法院民事判決　九十年度親字第六六號
　　原　　　告　甲　○　○
　　被　　　告　乙　○　○
　　代　理　人　丙　○　○
右當事人間請求否認子女事件，本院判決如左：
    主      文
確認被告乙○○（男、民國○○年○月○日生、身分證一編號Ｚ000000000
）非原告自被告丙○○受胎所生之婚生子。
訴訟費用由原告負擔。
    事實及理由
一、按否認子女，專屬子女住所地或其死亡時住所地之法院管轄。民事訴訟法第五百
    八十九條定有明文。本件被告乙○○之住所地係在台南市○○路五八巷十一弄十
    四號，有戶籍謄本一紙在卷可憑，是本院自有管轄權，先予敘明。
二、本件原告起訴主張：其於民國（下同）六十九年七月十日與被告丙○○結婚，嗣
    因雙方個性不合，自八十年間起即已分居，並於九十年七月二十五日離婚，是原
    告於九十年三月八日所生之子即被告乙○○並非係被告丙○○與原告所生之子，
    然因被告乙○○係在原告與被告丙○○之婚姻關係存續中受胎並出生者，依法推
    定被告乙○○為原告與被告丙○○之婚生子，為使被告乙○○之身分確定，爰依
    民法第一千零六十三條第二項之規定提起本件否認子女之訴等語，並聲明如主文
    所示。
三、被告則以：其非被告乙○○之生父，被告乙○○之生父究竟是何人，其亦不甚清
    楚，其願意接受血緣鑑定等語資為抗辯。
四、兩造不爭執之事實：
    （一）原告與被告丙○○係於六十九年七月十日結婚，而於九十年七月二十五日
          離婚。
    （二）被告乙○○係原告於九十年三月八日所生，依民法第一千零六十三條第一
          項之規定，推定被告乙○○為原告與被告丙○○之婚生子。
五、得心證之理由：本件兩造所爭執之處，應在於被告乙○○之生父是否為被告丙○
    ○？
    （一）經本院依職權囑託行政院國軍退除役官兵輔導委員會高雄榮民總醫院為被
          告乙○○與被告丙○○鑑定親子血緣關係，經該醫院鑑定之結果為：「依
          白血球表面抗原分析結果、血型分析結果、聚合  分析結果，乙○○和黃
          天珍不具有親子血緣關係。」此有該醫院九十年十二月十二日（九十）高
          總行字第九０一一四四０號函附鑑定結果書在卷可憑，則被告乙○○之生
          父應非被告丙○○無訛。
    （二）再按從子女出生日回溯第一百八十一日起至第三百零二日止為受胎期間。
          又夫妻之受胎在婚姻關係存續中者，推定其所生之子女為婚生子女。前項
          推定，如夫妻之一方能證明妻非自夫受胎者，得提起否認子女之訴，但應
          於知悉子女出生之日起一年內為之，民法第一千零六十二條第一項、第一
          千零六十三條分別定有明文。又否認子女之訴，由妻起訴者，以夫及子女
          為共同被告，民事訴訴訟法第五百八十九條之一第一項後段定有明文。查
          本件被告乙○○係九十年三月八日出生，依前開規定推算，其受胎期間在
          原告與被告丙○○婚姻關係存續中，被告乙○○應推定為被告丙○○之婚
          生子。然實際上被告乙○○非原告自被告丙○○受孕而生，已如上述。又
          原告於九十年九月六日提起本訴，亦已遵守前揭期間之規定。從而，原告
          於知悉被告乙○○出生後尚未滿一年時，訴請否認被告乙○○為自被告黃
          天珍受胎所生之婚生子，核與上開規定相符，應予准許。
六、訴訟費用負擔之依據：民事訴訟法第八十一條第二款。
中　　　華　　　民　　　國　　九十一　　　年　　　一　　　月　　　十　　日
　　　　　　　　　　　　　　　　　 臺灣臺南地方法院民事第二庭
~B法　　　官　洪　碧　雀
右為正本係照原本作成。
如對本判決上訴，須於判決送達後廿日內向本院提出上訴狀。
中　　　華　　　民　　　國　　九十一　　　年　　　一　　　月　　　十　　日
~B法院書記官　顏　惠　華
